臺灣臺中地方法院刑事判決　　　　　　　　　　　　九十一年度訴字第二三三一號
　　公　訴　人　臺灣臺中地方法院檢察署檢察官
　　被　　　告　甲○○
右列被告因妨害自由等案件，經檢察官提起公訴（九十一年度偵字第九七九一號），
本院判決如左：
    主  文
甲○○共同以非法方法，剝奪人之行動自由，累犯，處有期徒刑捌月。扣案之電擊棒
、木棍各壹支均沒收。
    事  實
一、甲○○於民國八十三年間因違反肅清煙毒條例案件，經臺灣高等法院臺中分院於
    八十四年一月十一日以八十三年度上訴字第四三七八號判處有期徒刑三年二月確
    定，其於八十四年間，復因違反肅清煙毒條例、違反麻醉藥品管理條例案件及犯
    妨害自由罪，經法院判處有期徒刑三年二月、五月及六月確定，後經定應執行刑
    為有期徒刑三年十月確定，以上數罪合併接續執行，且被告係於八十四年四月三
    十日入監執行，於八十七年十月八日經假釋出獄，假釋期滿日係九十一年二月十
    八日。甲○○因與乙○○間曾因故發生糾紛，於九十一年三月二十二日下午四時
    五十分許，因得知乙○○在位於臺中縣梧棲鎮○○路○段一百七十六號「儷晶皇
    宮」理容休閒ＫＴＶ店內消費，乃夥同二名不詳年籍之成年男子至該店，以乙○
    ○所有車牌號碼五Ｑ─０七七九號自用小客車遭擦撞為由，使在該店內包廂消費
    之乙○○出外查看。俟乙○○外出至「儷晶皇宮」理容休閒ＫＴＶ店大門口時，
    ，甲○○即與上開二名年籍不詳之成年男子，分別手持電擊棒及木棍各一支控制
    乙○○之行動自由，並欲強押乙○○進入由甲○○駕駛之車牌號碼ＮＹ─一六八
    九號自用小客車內，惟因乙○○不願上車，甲○○等三人遂以木棍及電擊棒共同
    毆打乙○○，致乙○○受有左髕骨及左手第四掌骨骨折、雙手、右膝及右足等多
    處擦傷。嗣因乙○○之友人出外察看發現乙○○倒在上揭ＫＴＶ店外停車場，乃
    緊急送醫救治，甲○○等人見目的不達即駕前開車輛逃逸，惟因上開理容休閒Ｋ
    ＴＶ經理童美雲記下車號並由乙○○指認後，經警循線查獲，並扣得甲○○等人
    所有持以傷害、妨害自由所用之電擊棒及木棍各一支。
二、案經乙○○訴由臺中縣警察局清水分局報告臺灣臺中地方法院檢察署檢察官偵查
    起訴。
    理  由
一、訊據被告甲○○對於右揭時、地所共同傷害告訴人乙○○之事實坦承不諱，惟矢
    口否認對告訴人有何妨害自由之犯行，並辯稱：因告訴人欠伊新臺幣 (下同)八
    百餘萬元，迄今尚未償還，其雖開立二張一百萬元之支票予伊，但均已遭退票，
    且其與告訴人間另有土地所有權移轉之糾紛，當天伊係因遇到十多年的朋友，要
    帶他們前去喝酒，剛好在前開「儷晶皇宮」理容休閒ＫＴＶ店遇到告訴人，證人
    童美雲等人均係受告訴人強迫而為證述，蓋其等在檢察官訊問時並未證述伊剝奪
    告訴人之行動自由，況告訴人當場亦有毆打伊，且告訴人一年內傷害伊三次，至
    伊家中放火一次等詞，經查：右揭犯罪事實，業據告訴人在警訊及偵審中指訴綦
    詳，並據證人童美雲在警訊及檢察官訊問時證述：伊擔任「儷晶皇宮」理容休閒
    ＫＴＶ之經理，案發前有二名姓名不詳之男子進入「儷晶皇宮」ＫＴＶ內大廳，
    當時伊忙著帶客人，過了幾分鐘告訴人之友人前來告訴伊外面有人在打架，伊出
    去查看，見到告訴人在「儷晶皇宮」理容休閒ＫＴＶ停車場旁慢車道上被人以木
    棍毆打，伊雖前往勸阻，但因在場男子可能持有手槍，故轉回店內通知與告訴人
    前來消費之友人蔡陽明等人，嗣伊再往外查看，見到一名男子手持應係一把手槍
    的物品，走向告訴人，夥同現場另一男子要將告訴人押上車，但被告訴人掙脫，
    隨後現場三名男子即開車離去，三名男子中一個約四十至五十歲，另一名約二十
    歲，另一個則因距離太遠無法看清楚其特徵等情；證人蔡水松在警訊及檢察官偵
    訊時證稱：當天與告訴人至「儷晶皇宮」理容休閒ＫＴＶ內一０六號包廂消費，
    嗣一名服務生至內告知告訴人所駕之上開自小客車被撞，伊即隨同告訴人出外查
    看，走至大門口時伊感覺不尋常，但隨即對方持兩隻電擊棒控制告訴人的行動，
    要將告訴人押上車內，告訴人不肯上車，對方即拿木棍毆打告訴人，告訴人一直
    以腳撐住對方車子，對方乃持電擊棒電擊告訴人，直至告訴人躺在地上，對方才
    離去，對方為三名成年男子，一名較老約四、五十歲，另二名年紀較輕等語，證
    人王玉真在警訊及檢察官訊問時證述：伊係「儷晶皇宮」理容休閒ＫＴＶ之經理
    ，伊看到ＫＴＶ外面的停車場附近，有一人持類似木棍的物品毆打告訴人，該人
    留平頭，身材瘦瘦，告訴人被打一陣子後，三名男子要將告訴人押上車，但告訴
    人掙扎不上車，故三名男子又再打告訴人等情；證人尤建勳在警訊及檢察官訊問
    時證述：「儷晶皇宮」理容休閒ＫＴＶ店內服務生入內轉知告訴人所駕自小客車
    被撞之事時，告訴人即出外查看，嗣因告訴人出去外面約有十分鐘尚未返回，伊
    始出去查看，當時伊看到告訴人倒在「儷晶皇宮」理容休閒ＫＴＶ外東側慢車道
    上，並見二名不詳之人持電擊棒電擊告訴人，其中一人拖住告訴人但不知要拖去
    何處，隨即伊走向告訴人，該二名男子坐上一部深色賓士自小客車往梧棲方向逃
    去，伊未能清楚看見該三人之面貌，現場電擊棒係攻擊告訴人之二名男子所遺留
    者等語，復有診斷証明書一份附卷可稽，且有查扣之木棍、電擊棒各一支可證。
    雖證人童美雲在檢察官訊問時陳述：我不知道該二、三名男子有無持槍押告訴人
    ，因為那天我很緊張等情，但核上揭證人蔡水松、王玉真、尤建勳三人在檢察官
    訊問時仍就被告與二名不詳姓名之成年男子強押告訴人上車，但被告訴人掙脫等
    情證述明確，故無礙於被告以非法之方法，剝奪告訴人行動自由犯行之成立，是
    被告上揭辯詞，殊非可信，被告有上揭犯行已甚明確，應堪認定。
二、本件，被告與二名不詳姓名之成年男子共同以電擊棒對告訴人施以拘禁以外之其
    他不法方法，客觀上足以侵害或限制被害人基於自由意思之決定，而欲離去特定
    處所之行動自由可能，核其所為，係犯刑法第三百零二條第一項之剝奪他人行動
    自由罪；另其等以木棍及電擊棒毆打告訴人之身體，係犯刑法第二百七十七條第
    一項之傷害罪。被告與另二名不詳姓名之成年男子間有犯意聯絡及行為分擔，為
    共同正犯；被告所犯上開兩罪間，有方法結果之牽連關係，依刑法第五十五條之
    規定，應從較重之剝奪他人行動自由罪處斷；被告前於八十三年間因違反肅清煙
    毒條例案件，經臺灣高等法院臺中分院於八十四年一月十一日以八十三年度上訴
    字第四三七八號判處有期徒刑三年二月確定，其於八十四年間，復因違反肅清煙
    毒條例、違反麻醉藥品管理條例案件及犯妨害自由罪，經法院判處有期徒刑三年
    二月、五月及六月確定，後經定應執行刑為有期徒刑三年十月確定，以上數罪合
    併接續執行，且被告係於八十四年四月三十日入監執行，於八十七年十月八日經
    假釋出獄，假釋期滿日係九十一年二月十八日，此有臺灣臺中地方法院檢察署刑
    案資料查註紀錄表及臺灣高等法院被告全國前案紀錄表各一件附卷可按，於五年
    以內再犯本件最重本刑為有期徒刑以上之罪，為累犯，應依法加重其刑。爰審酌
    被告之犯罪之動機、目的、手段、生活狀況、品行、智識程度、所生危害及犯罪
    後就剝奪告訴人行動自由部分猶飾詞巧辯未坦承犯行，並被告素行不佳，犯有竊
    盜、恐嚇取財、傷害、違反肅清煙毒條例及麻醉藥品管理條例等前科之一切情狀
    ，量處如主文所示之刑。又查扣之電擊棒、木棍各一支係被告與另二名不詳姓名
    之成年男子供犯罪所用之物，且為被告所有，業經被告供明在卷可按，爰依刑法
    第三十八條第一項第二款併予宣告沒收。
據上論斷，應依刑事訴訟法第二百九十九條第一項前段，刑法第二十八條、第三百零
二條第一項、第二百七十七條第一項、第五十五條、第四十七條、第三十八條第一項
第二款，罰金罰鍰提高標準條例第一條前段，判決如主文。
中    華    民    國    九十一    年    十一      月      二十九        日
                                臺灣臺中地方法院刑事第一庭
                                    法  官  楊  曉  惠
右正本證明與原本無異。
如不服本判決，應於送達後十日內向本院提出上訴狀(須附繕本)，上訴於台灣高等
法院台中分院。
                                    書記官
中    華    民    國    九十一    年    十一     月      二十九        日
附錄論罪科刑法條
刑法第二百七十七條第一項
傷害人之身體或健康者，處三年以下有期徒刑、拘役或一千元以下罰金。
刑法第三百零二條第一項：
私行拘禁或以其他非法方法，剝奪人之行動自由者，處五年以下有期徒刑、拘役或三
